臺灣士林地方法院刑事判決
111年度審交易字第290號
公  訴  人  臺灣士林地方檢察署檢察官
被      告  高天送



上列被告因公共危險案件，經檢察官聲請簡易判決處刑（110年
度偵字第23043號），本院士林簡易庭認不宜以簡易判決處刑（1
11年度士交簡字第42號），移由本院刑事庭改依通常程序審理，
因被告於準備程序中就被訴事實為有罪之陳述，經告知簡式審判
程序之旨，並聽取當事人之意見後，本院裁定改依簡式審判程序
審理，並判決如下：
　　主  文
高天送犯駕駛動力交通工具而吐氣所含酒精濃度達每公升零點二
五毫克以上罪，處有期徒刑捌月。
    事實及理由
一、程序部分
　　按除被告所犯為死刑、無期徒刑、最輕本刑為3年以上有期
    徒刑之罪或高等法院管轄第一審案件者外，於第一次審判期
    日前之準備程序進行中，被告先就被訴事實為有罪之陳述時
    ，審判長得告知被告簡式審判程序之旨，並聽取當事人、代
    理人、辯護人及輔佐人之意見後，裁定進行簡式審判程序，
    刑事訴訟法第273條之1第1項定有明文。經核本案被告高天
    送所犯係死刑、無期徒刑、最輕本刑為3年以上有期徒刑以
    外之罪，其於準備程序中就被訴事實為有罪之陳述，經告知
    簡式審判程序之旨，並聽取公訴人、被告之意見後，本院爰
    依首揭規定，裁定進行簡式審判程序。是本案之證據調查，
    依同法第273條之2規定，不受同法第159條第1項、第161條
    之2、第161條之3、第163條之1，及第164條至170條所規定
    證據能力認定及調查方式之限制，合先敘明。
二、本案犯罪事實及證據，除證據部分應補充：「財團法人臺灣
    商品檢測驗證中心呼氣酒精測試器檢定合格證書」、「被告
    高天送於本院民國111年5月2日準備程序及審理中所為之自
    白」外，其餘均引用檢察官聲請簡易判決處刑書之記載（如
    附件）。
三、論罪科刑
　㈠按行為後法律有變更者適用行為時之法律；但行為後之法律
    有利於行為人者，適用最有利於行為人之法律。刑法第2條
    第1項定有明文。查被告行為後，刑法第185條之3第1項業於
    111年1月28日經總統華總一義字第11100012101號令修正公
    布，並自同年月30日起施行。修正前刑法第185條之3第1項
    第1款原規定「駕駛動力交通工具而有下列情形之一者，處
    二年以下有期徒刑，得併科二十萬元以下罰金：吐氣所含
    酒精濃度達每公升零點二五毫克或血液中酒精濃度達百分之
    零點零五以上。」，修正後則規定「駕駛動力交通工具而有
    下列情形之一者，處三年以下有期徒刑，得併科三十萬元以
    下罰金：吐氣所含酒精濃度達每公升零點二五毫克或血液
    中酒精濃度達百分之零點零五以上。」修正後該條文之法定
    刑已提高，是經比較新舊法結果，修正後刑法第185條之3第
    1項並無較有利於被告，依刑法第2條第1項前段規定，自應
    適用被告行為時即108年6月19日修正公布之刑法第185條之3
    第1項第1款規定論處。
　㈡核被告所為，係犯修正前刑法第185條之3第1項第1款之吐氣
    所含酒精濃度達每公升0.25毫克以上而駕駛動力交通工具罪
    。
　㈢至公訴人於本院審理時固主張被告本案成立累犯，並聲請調
    取臺灣高等法院108年度交上易字第331號判決及執行卷證（
    見本院111年度審交易字第290號卷【下稱本院卷】111年5月
    2日審判筆錄第3頁），然其並未具體指出被告於本案犯行有
    何特別惡性及對刑罰反應力薄弱等情狀及其證明之方法，依
    最高法院刑事大法庭110年度台上大字第5660號裁定意旨，
    本院尚無從裁量本案是否因被告構成累犯而應加重其刑，爰
    僅將被告之前科紀錄列入刑法第57條第5款「犯罪行為人之
    品行」之量刑審酌事由，附此敘明。　
　㈣爰審酌被告於本案前5年內有因公共危險（酒後駕車）案件，
    經本院以108年度審交易字第364號判決判處有期徒刑9月，
    嗣經臺灣高等法院以108年度交上易字第331號判決駁回上訴
    確定並執行完畢之紀錄，另曾因公共危險（酒後駕車）案件
    ，分別經本院以97年度士交簡字第553號判決判處罰金新臺
    幣12萬元確定，臺灣板橋地方法院（現改制為臺灣新北地方
    法院；下均同）以99年度交簡字第5926號判決判處有期徒刑
    2月確定，本院以100年度審交簡字第241號判決判處有期徒
    刑3月確定，臺灣板橋地方法院以101年度交簡字第2691號判
    決判處有期徒刑6月確定，本院以102年審交易字第604號判
    決判處有期徒刑8月後，經臺灣高等法院以103年度交上易字
    第9號判決駁回上訴而確定，並均已執行完畢，素行不佳，
    有臺灣高等法院被告前案紀錄表在卷可按，竟仍漠視政府對
    酒後不駕駛動力交通工具之法令宣導，罔顧自己生命、身體
    及公眾往來之安全，再次於飲酒後駕車上路，顯見其輕忽酒
    後駕車所可能造成之潛在性危險，法治觀念薄弱，應予非難
    ，衡以其犯後坦承犯行，已具悔意，暨考量其本案犯罪之動
    機、所駕車種為自用小客車、為警測得之吐氣所含酒精濃度
    為每公升0.59毫克、尚未肇事而未造成實害，及其自陳高中
    畢業之教育智識程度、目前無業、已婚、尚有高齡93歲之母
    親待其扶養之家庭生活經濟狀況（見本院卷111年5月2日審
    判筆錄第4頁）等一切情狀，量處如主文所示之刑。
據上論斷，應依刑事訴訟法第452條、第273條之1第1項、第299
條第1項前段、第310條之2、第454條第2項，刑法第2條第1項前
段、修正前第185條之3第1項第1款，刑法施行法第1條之1第1項
，判決如主文。
本案經檢察官鄭潔如聲請簡易判決處刑，由檢察官江玟萱到庭執
行職務。
中　　華　　民　　國　　111 　年　　5 　　月　　30　　日
                  刑事第九庭法  官  陳秀慧
以上正本證明與原本無異。
如不服本判決應於收受送達後20日內，向本院提出上訴書狀，並
應敘述具體理由。其未敘述上訴理由者，應於上訴期間屆滿後20
日內向本院補提理由書（均須按他造當事人之人數附繕本）「切
勿逕送上級法院」。若因疫情而遲誤不變期間，得向法院聲請回
復原狀。
                            書記官  陳建宏
中　　華　　民　　國　　111 　年　　5 　　月　　30　　日
附錄本案論罪科刑法條全文：
修正前中華民國刑法第185條之3
駕駛動力交通工具而有下列情形之一者，處2年以下有期徒刑，
得併科20萬元以下罰金：
一、吐氣所含酒精濃度達每公升零點二五毫克或血液中酒精濃度
達百分之零點零五以上。
二、有前款以外之其他情事足認服用酒類或其他相類之物，致不
能安全駕駛。
三、服用毒品、麻醉藥品或其他相類之物，致不能安全駕駛。
因而致人於死者，處3年以上10年以下有期徒刑；致重傷者，處
1年以上7年以下有期徒刑。
曾犯本條或陸海空軍刑法第54條之罪，經有罪判決確定或經緩起
訴處分確定，於五年內再犯第1項之罪因而致人於死者，處無期
徒刑或5年以上有期徒刑；致重傷者，處3年以上10年以下有期
徒刑。

【附件】
臺灣士林地方檢察署檢察官聲請簡易判決處刑書　
                                    110年度偵字第23043號
　　被　　　告　高天送　男　66歲（民國00年0月0日生）
　　　　　　　　　　　　住臺北市○○區○○路000號
　　　　　　　　　　　　居新北市○○區○○路000號2樓
　　　　　　　　　　　　國民身分證統一編號：Z000000000號
上列被告因公共危險案件，業經偵查終結，認為宜聲請以簡易判
決處刑，茲將犯罪事實及證據並所犯法條分敘如下：　
　　　　犯罪事實
一、高天送於民國110年12月5日19時許，在位於新北市○○區○○路
    00號全家便利商店飲用啤酒後，已達不能安全駕駛之程度，
    仍基於酒後駕車之犯意，於同日20時許，駕駛車牌號碼0000
    -00號自小客車返家，嗣於同日21時16分許，駕車行經新北
    市○○區○○路000號前時，為警臨檢盤查，經警測得飲酒後呼
    氣之酒精濃度達每公升0.59毫克，而查悉上情。
二、案經新北市政府警察局淡水分局報告偵辦。
　　　　證據並所犯法條
一、前揭犯罪事實，業據被告高天送於警詢及偵查中均坦承不諱
    ，復有道路交通事故當事人酒精測定紀錄表及新北市政府警
    察局舉發違反道路交通管理事件通知單各1紙在卷可憑，足
    認被告之自白與事實相符，其罪嫌洵堪認定。
二、核被告所為，係犯刑法第185條之3第1項第1款之酒後駕駛動
    力交通工具之公共危險罪嫌。
三、依刑事訴訟法第451條第1項聲請逕以簡易判決處刑。　
　　此　　致
臺灣士林地方法院

中　　華　　民　　國　 110　　年　　12　　月　　23　　日
                              檢 察 官    鄭潔如   
本件正本證明與原本無異                           
中　　華　　民　　國 　111    年     1    月　   5 　 日
                              書 記 官    徐翰霄
附錄本案所犯法條全文
中華民國刑法第185條之3
駕駛動力交通工具而有下列情形之一者，處 2 年以下有期徒刑
，得併科 20 萬元以下罰金：
一、吐氣所含酒精濃度達每公升零點二五毫克或血液中酒精濃度
    達百分之零點零五以上。
二、有前款以外之其他情事足認服用酒類或其他相類之物，致不
    能安全駕駛。
三、服用毒品、麻醉藥品或其他相類之物，致不能安全駕駛。
因而致人於死者，處 3 年以上 10 年以下有期徒刑；致重傷者
，處 1 年以上 7 年以下有期徒刑。
本件係依刑事訴訟法簡易程序辦理，法院簡易庭得不傳喚被告、
輔佐人、告訴人、告發人等出庭即已簡易判決處刑；被告、被害
人、告訴人等對告訴乃論案件如已達成民事和解而要撤回告訴或
對非告訴乃論案件任有受傳喚到庭陳述意見之必要時，請及另以
書狀向簡易法庭陳述或請求傳訊。